臺灣臺北地方法院交通事件裁定　　　　 96年度交聲字第123號
原處分機關　臺北市交通事件裁決所
異　議　人
即受處分人　甲○○
　　　　　　　　　　　之1
上列異議人即受處分人因違反道路交通管理處罰條例案件，對於
臺北市交通事件裁決所中華民國九十六年一月十七日所為之處分
（原處分案號：北市裁二字第裁二二—Ｚ00000000號）
聲明異議，本院裁定如下：
    主    文
異議駁回。
    理    由
一、按汽車行駛高速公路，前後兩車間之行車安全距離，在正常
    天候狀況下，小型車車輛速率之每小時公里數值除以二，單
    位為公尺，高速公路交通管制規則第六條第一項第一款定有
    明文。次按汽車行駛於高速公路、快速公路或設站管制之道
    路，不遵使用限制、禁止、行車管制及管理事項之管制規則
    而未保持安全距離者，處汽車駕駛人新臺幣三千元以上六千
    元以下罰鍰；汽車駕駛人有三十三條第一項、第二項之情形
    者，除依原條款處罰鍰外，並記違規點數一點，道路交通管
    理處罰條例第三十三條第一項第二款、及第六十三條第一項
    第一款亦分別定有明文。
二、本件原處分機關認異議人甲○○駕駛新加坡商德魯有限公司
    所有、車牌號碼五Ｄ－四七一０號自用小客車於九十五年十
    一月五日上午十時五十分許在國道三號高速公路南下一一五
    公里處，為國道公路警察局第二警察隊後龍分隊舉發其未保
    持行車安全距離，致追撞前車ＶＹ－五九五六號肇事，並填
    掣開公警局交字第Ｚ00000000號號違規單移送原處
    分機關處理在案，嗣異議人接獲違規通知單後不服舉發，於
    應到案日期（九十五年十一月二十日）前，向原處分機關提
    出陳述，由原處分機關函請原舉發單位調查結果，仍認其有
    前揭違規行為，乃由原處分機關依道路交通管理處罰條例第
    三十三條第一項第二款規定，於九十六年一月十七日裁處異
    議人罰鍰三千元，並依同法第六十三條第一項記違規點數一
    點。
三、本件聲明異議意旨略以：異議人當時與前車確有保持十五公
    尺之安全距離，追撞前車是因遭後車六Ｂ—四三三七號車輛
    高速推撞所造成云云。經查：
  (一)本件異議人於九十五年十一月五日上午十時五十分許，駕駛
    車號五Ｄ－四七一０號自用小客車行經國道三號高速公路南
    下一一五公里處時，因前方車號九一二二—ＭＴ號之自小客
    車緊急煞車，而與其後ＶＹ－五九五六號自小客車（第二部
    車輛）發生碰撞，而異議人所駕駛之五Ｄ－四七一０號自用
    小客車（第三部車輛）、及其後之六Ｂ－四三三七號自用小
    客車（第四部車輛）亦隨即與前車陸續發生連環追撞乙情，
    業據異議人所不否認，且經證人高順德（第一部車輛駕駛人
    ）、劉培文（第二部車輛駕駛人）、連清郎（第四部車輛駕
    駛人）證述甚詳，有內政部警政署國道公路警察局第二警察
    隊於九十六年二月七日以公警二交字第九六０二七０一二四
    號函檢送之國道公路警察局道路交通談話紀錄表三份在卷可
    稽，復有道路交通事故現場圖、道路交通事故調查報告表各
    一份暨現場相片十幀附卷為憑，此部分事實，應殆無疑義。
  (二)異議人雖辯稱其與前車確有保持安全距離，係於煞停後又遭
    後車推撞方撞及前車云云，然參之證人劉培文（第二部車輛
    駕駛人）於九十五年十一月五日警詢中證稱：我行駛中線車
    道，因內側車道施工型經該路段時有塞車之情形，我前面之
    九一二二—ＭＴ號自小客車減速煞車停住，我也煞車，但煞
    不住稍微撞到該車，後方而來之五Ｄ－四七一０號自用小客
    車也煞不住，稍微撞到我的車，後又被撞第二次比較大，感
    覺被撞二次等語，及證人高順德（第一部車輛駕駛人）所證
    稱：我行駛南下中線車道及外側第一車道，因該路段有施工
    ，所以內側車道及中線車道一半都封閉，只剩中線車道一半
    及外側車道，當我行駛至施工路段時，突遭後方車輛撞擊，
    且被撞三次等語，是以上開車輛遭撞擊之次數以觀，堪認異
    議人所駕駛之車輛應係先追撞前車後，復遭後方來車追撞推
    擠而再次撞擊前車，致第一、二部車輛分別遭後方來車追撞
    三次及二次之情形，故異議人此部分所辯，核與前開證人之
    證詞均有違誤，尚難採信。
  (三)次查，依異議人於申訴狀中所陳：伊當時車速約六十公里，
    且與前方車輛保持十五公尺之安全車距云云，然高速公路行
    車安全距離之數值係規定於高速公路交通管制規則第六條第
    一項之最小距離，為駕駛人所應注意遵守之客觀數據，而依
    據該規定，異議人之車輛行駛中與前車間至少應保持三十公
    尺以上之最小距離，故異議人前揭陳述縱然屬實，其與前車
    間顯亦不足法定最小安全距離，是異議人有行駛於高速公路
    ，不依規定保持行車安全距離之違規事實，洵堪認定。
四、綜上所述，原處分機關依前開道路交通管理處罰條例第三十
    三條第一項第二款、第六十三條第一項第一款及違反道路交
    通管理事件統一裁罰基準及處理細則暨違反道路交通管理事
    件統一裁罰基準表之規定，裁處受處分人罰鍰三千元，並記
    違規點數一點，核無違誤，本件異議為無理由，應予駁回。
五、據上論斷，應依道路交通案件處理辦法第十九條，裁定如主
    文。
中　　華　　民　　國　　96　　年　　2　　月　　27　　日
                  交通法庭　法　官　吳佳薇
上正本證明與原本無異。
如不服本裁定，應於裁定送達後5日內向本院提出抗告狀。
中　　華　　民　　國　　96　　年　　3 　　月　　2 　　日
                            書記官 潘文賢
